ÓSCAR LIRA GONZÁLEZ

Tequisquiapan Querétaro oscar01dev@gmail.com (+52) 4141062804 github.com/miniscandal

Desarrollador de software con más de tres años de experiencia en análisis, diseño e implementación de soluciones tecnológicas. Especializado en el área de aplicaciones web, particularmente en el backend, y con un interés significativo por el mundo de los sistemas embebidos.

A través de una reflexión personal, he aprendido a valorar mi capacidad de adaptabilidad e investigación, cualidades que han facilitado mi aprendizaje y reaprendizaje, así como la profundización constante en conceptos y tecnologías. Esto me ha permitido desarrollar soluciones prácticas en una variedad de contextos.

EXPERIENCIA PROFESIONAL

Trabajos eventuales | Enero 2022 - Presente

Aunque mi rol actual no está directamente vinculado al desarrollo de software, continúo fortaleciendo mis habilidades mediante proyectos personales. Asimismo, obtengo aprendizajes valiosos de mis experiencias laborales, incluso aquellas que no pertenecen directamente al sector tecnológico.

Colaborador en libro educativo (E-book) | GVA | Mayo 2020 – Septiembre 2021

Participé en la redacción de un libro digital con el propósito de impartir conceptos básicos de electrónica y aplicaciones digitales. Mi participación consistió en redactar, documentar, codificar algoritmos y diseñar esquemas electrónicos. Mi aporte facilitó a los lectores la comprensión práctica de módulos electrónicos. **Tecnologías utilizadas:** Sistemas Embebidos | Principios eléctricos | Gimp | Tinkercad | C | Arduino

Desarrollador de software | CENCEL | Febrero 2019 - Marzo 2020

Colaboré en el análisis funcional, gestión de bases de datos, diseño y arquitectura de software para el desarrollo de un servicio web. Presenté una propuesta estratégica a la empresa para la creación de un departamento especializado en desarrollo de software con el propósito de mejorar los resultados y optimizar el rendimiento de los objetivos de la empresa.

Tecnologías utilizadas: Frontend | Backend | SQL | Laravel | PHP | MySQL | Análisis de Sistemas

FORMACION ACADEMICA

Instituto Tecnológico de San Juan del Río

Plan de estudios completado en Ingeniería en Sistemas Computacionales – Especialidad en IoT

HABILIDADES

Técnicas: Backend | Java | Spring Boot | SQL | MySQL | NoSQL | ArangoDB | Git | Python | Linux

Conceptuales: Análisis Funcional

Personales: Capacidad Resolutiva | Comunicación Asertiva | Adaptabilidad | Colaboración | Resiliencia |

Metacognición | Análisis | Investigación | Inglés (Nivel Básico - Estudiando)